最  高  行  政  法  院  裁  定
111年度抗字第215號
抗  告  人  潘鴻淇                                      

上列抗告人因與相對人臺灣彰化地方檢察署間重新審理事件，對
於中華民國111年7月11日臺中高等行政法院111年度聲重字第1號
裁定，提起抗告，本院裁定如下︰
　　主  文
抗告駁回。
抗告訴訟費用由抗告人負擔。　　
　　理  由
一、緣抗告人前因請求命為一定行為事件，經臺中高等行政法院
    110年度訴字第194號裁定駁回其於原審之訴。嗣抗告人對該
    訴訟事件，聲請重新審理，經臺中高等行政法院111年度聲
    重字第1號裁定駁回其聲請後，乃提起本件抗告。
二、抗告意旨略謂：抗告人為維護公益，就無關自己權利及法律
    上利益之事項，對於行政機關之違法行為，得提起行政訴訟
    。抗告人經起訴、抗告、再審、抗告，未達目的，得聲請重
    新審理云云。
三、本院查：
　㈠按行政訴訟法第42條第1項規定：「行政法院認為撤銷訴訟之
    結果，第三人之權利或法律上利益將受損害者，得依職權命
    其獨立參加訴訟，並得因該第三人之聲請，裁定允許其參加
    。」另第284條第1項規定：「因撤銷或變更原處分或決定之
    判決，而權利受損害之第三人，如非可歸責於己之事由，未
    參加訴訟，致不能提出足以影響判決結果之攻擊或防禦方法
    者，得對於確定終局判決聲請重新審理。」係參採當時日本
    舊行政訴訟法第34條之立法例，乃鑑於第三人有行政訴訟法
    第42條第1項之情事，但因不可歸責於己之事由無法及時參
    加訴訟以進行攻防保障自己權益，嗣因該訴訟之結果為撤銷
    或變更原處分之判決，致損及其利害，立法允予一類似再審
    重新開啟行政訴訟之可能，以求公平。故重新審理程序，自
    必係第三人之權利或法律上利益，因行政法院判決確定撤銷
    或變更原處分而損及其利害，且其因不可歸責於己之事由而
    未能及時參加訴訟者，始得啟動。
　㈡經核，原裁定駁回抗告人於原審之聲請，其理由已論明：抗
    告人為臺中高等行政法院110年度訴字第194號訴訟事件之原
    告，並非因他人之行政訴訟判決確定後，認其權利受有損害
    之第三人而聲請重新審理之情形，顯與聲請重新審理之要件
    不合。再者，臺中高等行政法院110年度訴字第194號裁定並
    非「撤銷或變更原處分或決定之終局判決」，業經調閱該案
    卷宗審核無訛，是抗告人既係前訴訟程序之當事人而對之聲
    請重新審理，即屬不合法，應予駁回等語，並無不合。觀諸
    抗告意旨無非執其主觀歧異之見解，就原裁定論駁之理由再
    為爭執，其抗告難認有理由，應予駁回。
四、依行政訴訟法第104條、民事訴訟法第95條、第78條，裁定
    如主文。
中　　華　　民　　國　　111 　年　　10　　月　　13　　日
                    最高行政法院第二庭
                        審判長法官  帥　嘉　寶　
                              法官　鄭　小　康
                              法官　林　玫　君
                              法官　洪　慕　芳
                              法官　李　玉　卿

以  上  正  本  證  明  與  原  本  無  異
中　　華　　民　　國　　111 　年　　10　　月　　17　　日
　　　　　　　　　　　　　　　書記官　高　玉　潔